【裁判字號】    99,簡上,243
【裁判日期】    991231
【裁判案由】    傷害
【裁判全文】
臺灣基隆地方法院刑事判決             99年度簡上字第243號
上  訴  人
即  被  告  蔡志賢
上列上訴人即被告因傷害等案件，不服本院基隆簡易庭中華民國
99年9 月9 日99年度基簡字第921 號第一審簡易判決（起訴案號
：98年度調偵字第43號）提起上訴，本院管轄之第二審合議庭判
決如下︰
    主  文
上訴駁回。
    事實及理由
一、本案經本院審理結果，認第一審簡易庭以被告蔡志賢傷害告
    訴人葉錦農身體，所為係犯刑法第277 條第1 項條之罪，依
    刑事訴訟法第449 條第1 項，刑法第277 條第1 項、第41條
    第1 項前段，判處被告拘役30日，如易科罰金，以新台幣1,
    000 元折算1 日，核其認事用法，尚無違誤，量刑亦稱妥適
    ，應予維持，爰引用第一審簡易判決及檢察官起訴書（如附
    件）記載之事實、證據及理由。
二、上訴意旨略以：伊與葉錦農有土地糾紛，是葉錦農教唆4 人
    毆打伊，伊並未毆打葉錦農等語。
三、經查：證人即告訴人葉錦農於99年12月27日審判時具結證稱
    ：被告蔡志賢從整地出來的木棍打我，木棍長約130 公分，
    直徑約12公分，木棍有一點圓圓的，不是四方型的角木，蔡
    志賢突然就持木棍揮過來，揮中我右腳膝蓋下面一點的位置
    （審判長當庭勘驗證人葉錦農受傷部位，請證人葉錦農以黑
    筆圈出受傷之部位，並命通譯拍照），揮中我以後，我就傾
    斜在地上，蔡志賢是站在我側面拿木棍揮中我，我確實有看
    到是被告拿木棍打我的，揮中我時感覺很痛，就有點意識不
    清，往地上傾倒，我頭就有點暈暈的，什麼人扶我起來，我
    也不知道，我醒來時，我人就在醫院等語，核與證人郭明宗
    、李德輝於偵訊、本院審判時證述證述之情節相符，並有衛
    生署基隆醫院診斷證明書1 份在卷可稽；並經本院當庭勘驗
    告訴人葉錦農所受傷害並拍照，勘驗結果結果：右腳膝蓋下
    緣有幾點受傷後之疤痕等語，是被告確有對告訴人為上開傷
    害之行為，堪以認定。至被告上訴辯稱是葉錦農教唆4 人毆
    打伊云云，惟查葉錦農其雇用之工人李德輝共同，由李德輝
    徒手毆打蔡志賢，葉錦農與李德輝均經本院99年度基簡字第
    921 號第簡易判決各判處拘役40日，如易科罰金以新台幣1
    千元折算1 日確定，且被告與葉錦農因基隆市○○區○○路
    270 號之1 旁之土地所有權址界產生糾紛已有10餘年，雙方
    怨隙已久，雙方案發當日在上開土地發生口角，被告憤而持
    整地出來的木棍打告訴人葉錦農並不違常情，被告所辯無傷
    害葉錦農，為屬卸飾之詞，尚無可採。綜上所述，足認被告
    確有傷害告訴人之犯行，本件事證明確，被告犯行應堪認定
    。
四、核被告蔡志賢所為，係犯刑法第277 條第1 項之普通傷害罪
    。原審審酌被告因土地所有權址界糾紛發生衡突雙方互毆，
    渠等犯罪動機、傷害行為之手段、各該告訴人所受傷勢且迄
    未達成和解，暨其等犯後均否認犯行等一切情狀，量處有期
    徒刑拘役30日，如易科罰金，以新臺幣1 千元折算1 日，認
    事用法均無不當，量刑亦屬妥適，應予維持，至於被告以未
    傷害葉錦農為由提起上訴，實難採信，業如前述，是認被告
    之上訴為無理由，應予駁回。
據上論斷，應依刑事訴訟法第455 條之1 第1 項、第3 項、第36
8 條、第373 條，判決如主文。
本案經檢察官翁春鈴到庭執行職務。
中    華    民    國    99    年    12    月    31    日
                  刑事第四庭審判長法  官  鄭景文
                                  法  官  施添寶
                                  法  官  黃永定
以上正本證明與原本無異。
本判決不得上訴。
中    華    民    國    99    年    12    月    31    日
                                  書記官  劉珍珍
附件：
臺灣基隆地方法院刑事簡易判決         99年度基簡字第921號
聲  請  人  臺灣基隆地方法院檢察署檢察官
被      告  葉錦農  男  61歲（民國○○年○月○○日生）
                    身分證統一編號：Ｚ000000000號
                    住基隆市○○區○○路270之1號
                    住基隆市○○區○○街48巷28號1樓
被      告  李德輝  男  45歲（民國○○年○月○○日生）
                    身分證統一編號：Ｚ000000000號
                    住基隆市○○區○○街26巷17之1號
被      告  蔡志賢  男  52歲（民國○○年○月○日生）
                    身分證統一編號：Ｚ000000000號
                    住基隆市○○區○○路393巷6號
上列被告因傷害案件，經檢察官聲請以簡易判決處刑（99年度調
偵字第43號），本院判決如下：
    主  文
葉錦農共同傷害人之身體，處拘役肆拾日，如易科罰金以新台幣
壹仟元折算壹日。
李德輝共同傷害人之身體，處拘役肆拾日，如易科罰金以新台幣
壹仟元折算壹日。
蔡志賢傷害人之身體，處拘役參拾日，如易科罰金以新台幣壹仟
元折算壹日。
    事實及理由
一、本件犯罪事實、證據及應適用之法條，除證據清單六「照片
    22張」應更正為「照片32張」外，其餘均引用如附件檢察官
    聲請簡易判決處刑書之記載。
二、爰審酌被告3 人因土地所有權址界糾紛發生衡突雙方互毆，
    渠等犯罪動機、傷害行為之手段、各該告訴人所受傷勢且迄
    未達成和解，暨其等犯後均否認犯行等一切情狀，各量處如
    主文所示之刑，併均諭知易科罰金之折算標準。
三、依刑事訴訟法第449 條第1 項前段、第454 條第2 項，刑法
    第28條、第277 條第1 項、第41條第1 項前段，刑法施行法
    第1 條之1 ，逕以簡易判決處刑如主文。
如不服本件判決，自收受送達之日起10日內，向本院提起上訴。
中    華    民    國    99    年    9     月  9     日
                  基隆簡易庭法    官  齊  潔
以上正本證明與原本無異。
如不服本判決，應於判決送達後10日內，向本院提出上訴書狀，
上訴於本院合議庭，並按他造當事人之人數附具繕本。
中    華    民    國    99    年    9     月  9     日
                            書 記 官  王一芳
附錄論罪法條：
刑法第277 條第1 項
傷害人之身體或健康者，處3 年以下有期徒刑、拘役或1 千元以
下罰金。
附件：
臺灣基隆地方法院檢察署檢察官聲請簡易判決處刑書
                                       99年度調偵字第43號
     被      告  葉錦農  男  60歲（民國○○年○月○○日生）
                         住基隆市○○區○○街48巷28號1樓
                         國民身分證統一編號：Ｚ000000000號
                 李德輝  男  44歲（民國○○年○月○○日生）
                         住基隆市○○區○○街26巷17之1號
                         國民身分證統一編號：Ｚ000000000號
                 蔡志賢  男  51歲（民國○○年○月○日生）
                         住基隆市○○區○○路393巷6號
                         國民身分證統一編號：Ｚ000000000號
 上列被告因傷害案件，業經偵查終結，認為宜聲請以簡易判決處
 刑，茲將犯罪事實及證據並所犯法條分敘如下：
         犯罪事實
 一、葉錦農與蔡志賢（恐嚇部分均另為不起訴處分）因對於基隆
     市○○區○○路270號之1旁之土地所有權址界產生糾紛，於
     民國98年12月4日15時許，葉錦農夥同所雇用之工人李德輝
     （恐嚇部分另為不起訴處分）共同基於傷害之犯意聯絡，在
     上址由李德輝徒手毆打蔡志賢，蔡志賢心有未甘，亦基於傷
     害之犯意，隨手撿拾附近之木棍丟向葉錦農，致蔡志賢受有
     胸壁挫傷、臉、頭皮挫傷及右大腿挫傷之傷害，葉錦農則受
     有膝挫傷、髖、大腿、小腿及踝其他表淺損傷等傷害。
 二、案經葉錦農、蔡志賢訴由基隆市警察局第三分局報告偵辦。
         證據並所犯法條
 一、證據清單及待證事實
   ┌──┬───────────┬───────────────┐
   │編號│ 證據名稱             │  待證事實                    │
   ├──┼───────────┼───────────────┤
   │一  │被告葉錦農之供述及證述│其矢口否認有何傷害犯行，辯稱：│
   │    │                      │不知蔡志賢為何受傷，伊跟他照相│
   │    │                      │，他就隨地拿棍子朝伊丟過來，伊│
   │    │                      │就昏倒等語。                  │
   ├──┼───────────┼───────────────┤
   │二  │被告蔡志賢之供述及證述│其矢口否認有何傷害犯行，辯稱：│
   │    │                      │並無持木棍打葉錦農，當時被打連│
   │    │                      │求救都沒辦法等語。            │
   ├──┼───────────┼───────────────┤
   │三  │被告李德輝之供述及證述│其矢口否認有何傷害犯行，辯稱：│
   │    │                      │當時在那裡負責監工跟板模，是葉│
   │    │                      │錦農請伊去工作，有發生衝突，蔡│
   │    │                      │志賢拿木頭砸葉錦農，我們找他議│
   │    │                      │論等語。                      │
   ├──┼───────────┼───────────────┤
   │四  │證人郭明宗之證述      │證明雙方發生爭執之事實。      │
   │    │                      │                              │
   ├──┼───────────┼───────────────┤
   │五  │驗傷診斷書2紙         │證明被告2人受傷之事實。       │
   │    │                      │                              │
   ├──┼───────────┼───────────────┤
   │六  │照片22張              │被告等受傷及現場照片。        │
   │    │                      │                              │
   └──┴───────────┴───────────────┘
 二、核被告3人所為，均係犯刑法第277條第1項之傷害罪嫌。又
     被告葉錦農與李德輝就上開傷害犯行，有犯意聯絡與行為分
     擔，請依共同正犯論處。
 三、依刑事訴訟法第451條第1項聲請逕以簡易判決處刑。
     此  致
 臺灣基隆地方法院基隆簡易庭
 中    華    民    國    99    年    5     月     1    日
                               檢  察  官  李明哲
 上正本證明與原本無異
 中    華    民    國    99    年    5     月     7    日
                               書  記  官  林子堯
 參考法條：
 中華民國刑法第277條（普通傷害罪）
 傷害人之身體或健康者，處3年以下有期徒刑、拘役或1千元以下
 罰金。
 犯前項之罪因而致人於死者，處無期徒刑或7年以上有期徒刑；
 致重傷者，處3年以上10年以下有期徒刑。
 附記事項：
 本件係依刑事訴訟法簡易程式辦理，法院簡易庭得不傳喚被告、
 輔佐人、告訴人、告發人等出庭即以簡易判決處刑；被告、被害
 人、告訴人等對告訴乃論案件如已達成民事和解而要撤回告訴或
 對非告訴乃論案件認有受傳喚到庭陳述意見之必要時，請即另以
 書狀向簡易法庭陳述或請求傳訊。

司法院資訊處製作；財團法人民間司法改革基金會備份。
